【裁判字號】    97,訴,1800
【裁判日期】    971023
【裁判案由】    毒品危害防制條例
【裁判全文】
臺灣臺北地方法院刑事判決              97年度訴字第1800號
公  訴  人  臺灣臺北地方法院檢察署檢察官
被      告  甲○○
上列被告因毒品危害防制條例案件，經檢察官提起公訴（九十七
年度撤緩偵字第一四四號），被告於準備程序中就被訴事實為有
罪之陳述，經本院合議庭裁定改用適用簡式審判程序，判決如下
：
    主  文
甲○○施用第一級毒品，累犯，處有期徒刑捌月；又施用第二級
毒品，累犯，處有期徒刑肆月；應執行有期徒刑拾月。
    事  實
一、甲○○前因施用毒品案件，經臺灣士林地方法以九十年度毒
    聲字第一二八二號裁定送觀察、勒戒後，因認有繼續施用毒
    品之傾向，復經臺灣士林地方法院以九十年度毒聲字第一三
    九一號裁定令入戒治處所施以強制戒治，於民國九十一年十
    二月四日入臺北戒治所執行強制戒治，後經臺灣士林地方法
    院以九十一年度毒聲字第八一九號裁定停止戒治，所餘戒治
    期間付保護管束，於九十一年十一月五日保護管束期滿，由
    臺灣士林地方法院檢察署檢察官以九十一年度戒毒偵字第一
    二一號為不起訴處分確定；又因違反毒品危害防制條例等案
    件，先後經法院判刑確定，並經臺灣士林地方法院以九十六
    年度聲減字第三七六號裁定減刑並定應執行有期徒刑八月確
    定，於九十六年七月十六日縮刑期滿執行完畢，詎猶不知悔
    改，另基於施用第一級毒品海洛因之犯意，於九十六年八月
    十九日下午某時，在臺北市雙園捷運站公共廁所內，以將海
    洛因摻水稀釋後持針筒注射之方式施用第一級毒品海洛因一
    次，另基於施用第二級毒品安非他命之犯意，於九十六年八
    月十九日下午某時，在上揭公共廁所內，以將安非他命置放
    於玻璃球吸食器內燒烤之方式施用第二級毒品安非他命一次
    ，嗣於九十六年八月二十一日十一時四十五分許，在臺北市
    中山區○○○路○段十一號三樓為警查獲，而悉上情。
二、案經臺北市政府警察局文山第二分局報請臺灣臺北地方法院
    檢察署檢察官偵查起訴。
    理  由
一、上揭事實業據被告甲○○於偵查（見九十六年度毒偵字第二
    八六九號卷第四六頁）及本院準備程序（見本院卷第二六頁
    ）及審理程序（見本院卷第二九頁）中坦承不諱，而被告於
    九十六年八月二十一日在臺北市政府警察局信義分局偵查隊
    所採集尿液，經送臺灣尖端先進生技醫藥科技股份有限公司
    以ＥＩＡ酵素免疫分析法、ＧＣ／ＭＳ氣相層析質譜儀分析
    法檢驗呈嗎啡及安非他命陽性反應，有臺灣尖端先進生技醫
    藥股份有限公司九十六年八月二十九日濫用藥物檢驗報告（
    見九十六年度毒偵字第二八六九號卷第十六頁）及臺北市政
    府警察局偵辦毒品案件尿液檢體委驗單（見九十六年度毒偵
    字第二八六九號卷第十七頁）附卷足憑，足徵被告之自白與
    事實相符，應堪採信。又被告前因施用毒品案件，經臺灣士
    林地方法以九十年度毒聲字第一二八二號裁定送觀察、勒戒
    後，因認有繼續施用毒品之傾向，復經臺灣士林地方法院以
    九十年度毒聲字第一三九一號裁定令入戒治處所施以強制戒
    治，於九十一年十二月四日入臺北戒治所執行強制戒治，後
    經臺灣士林地方法院以九十一年度毒聲字第八一九號裁定停
    止戒治，所餘戒治期間付保護管束，於九十一年十一月五日
    保護管束期滿，由臺灣士林地方法院檢察署檢察官以九十一
    年度戒毒偵字第一二一號為不起訴處分確定，有臺灣高等法
    院被告前案紀錄表在卷可查（見本院卷第四至二一頁），是
    被告於觀察、勒戒或強制戒治執行完畢釋放後五年內再犯本
    件施用第一級毒品及施用第二級毒品罪，應堪認定，本件事
    證明確，被告犯行已堪認定，應予依法論科。
二、按海洛因、安非他命分屬毒品危害防制條例第二條第二項第
    一款、第二款所規定之第一級、第二級毒品。核被告所為係
    犯毒品危害防制條例第十條第一項之施用第一級毒品及同條
    例第十條第二項之施用第二級毒品罪，其施用前持有第一級
    毒品、第二級毒品之低度行為，為嗣後施用之高度行為所吸
    收，不另論罪。又被告所犯施用第一級毒品罪、施用第二級
    毒品罪，犯意各別，罪名不同，應分論併罰之。而被告因違
    反毒品危害防制條例等案件，先後經法院判刑確定，並經臺
    灣士林地方法院以九十六年度聲減字第三七六號裁定減刑並
    定應執行有期徒刑八月確定，於九十六年七月十六日縮刑期
    滿執行完畢，有臺灣高等法院被告前案紀錄表附卷足憑（見
    本院卷第四至二一頁），其受前開徒刑之執行完畢後，五年
    以內因故意再犯本件有期徒刑以上之二罪，應依刑法第四十
    七條第一項之規定，分論以累犯，並均加重其刑。爰審酌被
    告素行不佳，前科累累，前經觀察勒戒，並有多次施用毒品
    犯行，經法院論罪處刑，仍不知悔改，復繼續沾染毒品惡習
    ，甫於九十六年七月十六日執行有期徒刑完畢，猶未知悔改
    ，仍在同年八月間施用第一級毒品海洛因及第二級毒品甲基
    安非他命，其施用毒品行為對於自身危害程度非輕、其犯罪
    之動機、目的、手段，暨犯後坦承犯行、態度良好，及其品
    行、生活狀況、智識程度等一切情狀，量處如主文所示之刑
    ，並定其應執行刑。
據上論斷，應依刑事訴訟法第二百七十三條之一第一項、第二百
九十九條第一項前段，毒品危害防制條例第十條第一項、第二項
，刑法第十一條前段、第四十七條第一項、第五十一條第五款，
判決如主文。
本案經檢察官羅月君到庭執行職務。
中    華    民    國    97    年    10    月    23    日
                  刑事第十四庭  法  官  李家慧
以上正本證明與原本無異。
如不服本判決，應於判決送達後10日內，向本院提出上訴狀。
                                書記官  鄭淑丰
中    華    民    國    97    年    10    月    23    日
附錄本件論罪科刑法條：
毒品危害防制條例第10條
施用第一級毒品者，處 6 月以上 5 年以下有期徒刑。
施用第二級毒品者，處 3 年以下有期徒刑。


司法院資訊處製作；財團法人民間司法改革基金會備份。
